【裁判字號】    99,抗,128
【裁判日期】    990206
【裁判案由】    聲請再審
【裁判全文】
臺灣高等法院刑事裁定                   99年度抗字第128號
抗  告  人
即  被  告  甲○○
上列抗告人因聲請再審案件，不服臺灣新竹地方法院中華民國98
年12月30日裁定（98年度聲再字第8 號），提起再抗告，本院裁
定如下：
    主  文
抗告駁回。
    理  由
一、按不得上訴於第三審法院之案件，除前條規定外，其經第二
    審確定之有罪判決，如就足生影響於判決之重要證據漏未審
    酌者，亦得為受判決人之利益，聲請再審；惟依第421 條規
    定，因重要證據漏未審酌而聲請再審者，應於送達判決後20
    日內為之，刑事訴訟法第421條、第424條分別定有明文。又
    法院認為聲請再審之程序違背規定者，應以裁定駁回之，同
    法第433條亦有規定。
二、原裁定意旨略以：臺灣新竹地方法院98年度審竹交簡字第67
    2號簡易判決郵寄至聲請人新竹市○區○○里○鄰○○○路13
    3號11樓之2住處，因無法送達而寄存在新竹市警察局第二分
    局埔頂派出所，聲請人並於98年9月9日領取，而聲請人遲至
    98年12月7 日始向本院提起再審之聲請等情，有送達證書、
    聲請人向埔頂派出所領取判決之簽收單、聲請再審狀暨其上
    所蓋本院收狀日期在卷可憑，依前揭說明，認聲請人於判決
    合法送達後，逾20日始向本院聲請再審，依上揭說明，其聲
    請難謂合法，應予駁回。
三、抗告意旨略以：抗告人因與妻子離婚，又值父親往生，深受
    打擊，抗告人於父喪期間亦向地檢署提出聲請，均經駁回，
    嗣後始知要向法院提出再審聲請。抗告人自94年有病在身，
    服藥未停，父母雙亡，妻子離異，兒子亦患有精神病，醫療
    費用負擔沈重，請考量抗告人之經濟收入是否有多餘云云。
四、惟查：原審98年度審竹交簡字第672 號簡易判決，因適用簡
    易程序，屬不得上訴第三審之案件，依刑事訴法第424 條之
    規定，提起再審應於送達原確定判決後20日內為之，而原審
    98年度審竹交簡字第672號簡易判決，已於98年9月9 日經寄
    存送達至抗告人，抗告人卻遲至98年12月7 日始向原審提起
    本件再審等情，均經原審調卷核實在卷，依前揭說明，抗告
    人提起本件再審顯已逾越法定期間，是本件再審之聲請，顯
    已不合法律上之程式。從而，原審駁回被告再審之聲請，核
    無違誤，被告提起本件抗告，為無理由，應予駁回。
據上論斷，依刑事訴訟法第411條前段，裁定如主文。
中    華    民    國    99    年     2     月    6    日
                  刑事第十庭     審判長法  官 陳榮和
                                       法  官 黃斯偉
                                       法  官 李春地
以上正本證明與原本無異。
不得再抗告。
                                       書記官 蘇秋
中    華    民    國    99    年    2     月    8     日


司法院資訊處製作；財團法人民間司法改革基金會備份。
